臺灣臺中地方法院刑事判決　　　　　　　　　　　　　九十三年度易字第六四九號
　　公　訴　人　臺灣臺中地方法院檢察署檢察官
　　被　　　告　丙○○
右列被告因竊盜案件，經檢察官提起公訴（九十三年度偵緝字第三二號），本院判決
如左：
    主  文
丙○○竊盜，累犯，處有期徒刑柒月。
    事  實
一、丙○○（原名陳色聰）前因妨害自由案件，經判處有期徒刑五月確定，於民國（
    下同）九十年二月十七日執行完畢，仍不知悔改，意圖為自己不法所有，於九十
    二年七月三十日某不詳時間，在臺中縣大甲鎮○○路四十七之二號四樓甲○○之
    租屋處內，竊取甲○○所有之ＴＣＬ牌二十吋電視機（市價新台幣（下同）四千
    元）及聲寶牌ＤＶＤ（市價三千元）各一台，並於同日十六時二十分許，在臺中
    縣大甲鎮○○路四十七之二號三樓租屋處，將其所竊之物以一千一百元之價格售
    予不知情之「視覺電器維修中心」（下稱視覺維修店）負責人乙○○（另為不起
    訴處分確定）。嗣於九十二年七月三十一日十時四十分許，甲○○至視覺維修店
    探詢時，發覺其失竊之前開物品而報警查獲。
二、案經甲○○訴由臺中縣警察局大甲分局報請臺灣臺中地方法院檢察署檢察官偵查
    起訴。
    理  由
一、訊據被告丙○○矢口否認有何竊盜犯行，辯稱：伊不認識乙○○，也不曾賣東西
    給他，不知他為何指證伊云云。惟查，證人乙○○於本院審理時到庭結稱：「（
    檢察官問：在庭被告是否曾經請你到臺中縣大甲鎮○○路四十七之二號三樓去修
    理電器？）是的，他曾叫我去該處修理韓國金星牌電視」「（檢察官問：是否能
    陳述修理電視結果？）結果是他電視有問題，我跟他說我要搬回去修理，他問我
    修理費，他說若太貴就不要修理，我報價後他說不要修，印象中我報價是九百至
    一千元左右，他說要我幫他回估那台電視價值，我當時出價七百元，他同意出賣
    ，當天我就搬電視回去了」「（檢察官問：丙○○何時又請你去該處估價？）他
    後來隔了多久我忘了，我一、二個月，日期部分我不記得，於警訊所述是正確時
    間」「（檢察官問：第二次估價經過？）第二次他騎乘機車到我店裡跟我說他有
    一台電視，與一台ＤＶＤ要賣我，我說不要，因為之前他賣給我的中古電視問題
    很多，無法修復造成我的損失，第二次他跟我說有一台電視與一台ＤＶＤ說要賣
    我，我以為是故障的，所以我說不要，印象中好像以壹仟二百元成交，還沒有看
    東西就先說價格，他說二台他出價一千五百元，我不要他就降價，降價為壹仟二
    百元我就同意購買」「（檢察官問：成交以後是被告帶你去他住處搬東西？）他
    約我下午三點，他先回去他住所，然後我之後才到」「（檢察官問：你也到他三
    樓房間去搬？）是的」「（檢察官問：錢何時給？）搬東西時錢就給他了，電視
    當場在被告房間有測試過，是堪用，ＤＶＤ我沒有測試，搬回去還沒有測試失主
    就找上門了」「（檢察官問：失主甲○○之前是否認識？）不認識」「（檢察官
    問：甲○○如何到你店裡指認贓物？）當天早上九點、十點多騎乘機車到我店裡
    ，問我有無賣二手電視，我說有，但是數量不多，只有一、二台，他說是否可以
    讓他看看，我就說因為那些東西一台東西還擺在我車上沒有搬下來，ＤＶＤ有放
    置在我店裡的架上，然後我就指向車上那台電視給他看，他說那台電視是他的，
    他有走過去看，看完回來告訴我說電視是他的。我說怎麼可能，他說是否有壹個
    人昨天賣你一台電視與一台ＤＶＤ，我說對，他說那是他朋友把他的東西拿出來
    賣給我，他沒有說偷拿出來賣，他說他人昨天不在家，他今天早上才來找到我這
    邊」「（檢察官問：後來你買的電視、ＤＶＤ如何處理？）我後來知道我買到贓
    物時我說不然我將電視、ＤＶＤ全部退給被害人，看他是否可以不要去報案，因
    為它如果去報案，我知道我一定會上法庭好幾次，我當時這樣說，他才告訴我說
    他早就已經報案了，我就將電視、ＤＶＤ全部載回甲○○所住四樓房間，我載回
    去時有看到被告還住在三樓，我在樓下遇到被告時我有問他我與他無冤無仇為何
    拿這兩台贓物來害我，被告當時沒有說話。我並沒有向被告索賠，我認賠所以沒
    有開口向丙○○索賠」等語，另告訴人甲○○發現電視及ＤＶＤ失竊時，曾跑去
    問被告，丙○○說沒有看到，告訴人報警後，警察叫告訴人至中古店找，找到後
    ，老板說是丙○○拿去賣他等情，亦據告訴人甲○○於偵訊時指訴甚詳，核與證
    人之前開結證情節相符，被告與告訴人及證人並無仇恨或糾紛，告訴人及證人並
    無設詞誣攀之理，是被告所為之辯解顯不足採，其犯行堪以認定。
二、核被告所為，係犯刑法第三百二十條第一項之竊盜罪。被告前因妨害自由案件，
    經判處有期徒刑五月確定，於民國（下同）九十年二月十七日執行完畢，有臺灣
    高等法院被告全國前案紀錄表在卷可稽，其於五年內再犯有期徒刑以上刑之本罪
    ，為累犯，應依法加重其刑。爰審酌被告犯罪之動機、目的、犯罪所生之危害、
    及犯罪後仍飾詞圖卸，矢口否認犯行，態度不佳等一切情狀，量處如主文所示之
    刑，以示警懲。
據上論斷，應依刑事訴訟法第二百九十九條第一項前段，刑法第三百二十條第一項、
第四十七條，罰金罰鍰提高標準條例第一條前段，判決如主文。
本案經檢察官張溢金到庭執行職務
中      華      民      國      九十三      年      六    月    十四    日
                                臺灣臺中地方法院刑事第五庭
                                    審判長法  官    梁  堯  銘
                                          法  官    巫  淑  芳
                                          法  官    林  慧  英
右正本證明與原本無異。
如不服本判決，應於送達後十日內向本院提出上訴狀（須附繕本），上訴於臺灣高等
法院臺中分院。
                                          書記官
中      華      民      國      九十三      年      六    月    十四    日
附錄論罪科刑法條
刑法第三百二十條
意圖為自己或第三人不法之所有，而竊取他人之動產者，為竊盜罪，處五年以下有期
徒刑、拘役或五百元以下罰金。
